最高法院刑事判決                              九十一年度台上字第二七七四號
    上  訴  人  甲○○
                丙○○
                丁○○
                乙○○
右上訴人等因妨害自由案件，不服台灣高等法院台中分院中華民國九十一年一月三十
日第二審判決（九十年度上訴字第二一八四號，起訴案號：台灣台中地方法院檢察署
八十九年度偵字第一八四五一號），提起上訴，本院判決如左：
    主  文
上訴駁回。
    理  由
按刑事訴訟法第三百七十七條規定，上訴於第三審法院，非以判決違背法令為理由，
不得為之。是提起第三審上訴，應以原判決違背法令為理由，係屬法定要件。如果上
訴理由狀並未依據卷內訴訟資料，具體指摘原判決不適用何種法則或如何適用不當，
或所指摘原判決違法情事，顯與法律規定得為第三審上訴理由之違法情形，不相適合
時，均應認其上訴為違背法律上之程式，予以駁回。本件原判決綜合調查證據之結果
，認上訴人甲○○、丙○○、丁○○及乙○○共同犯有刑法第三百零二條第一項以非
法方法，剝奪人之行動自由罪之事實，因認第一審判決，論上訴人等以上開罪名，各
量處有期徒刑伍月，並諭知易科罰金之折算標準，為無不合，予以維持，駁回上訴人
等在第二審之上訴，已詳認定犯罪事實之依據及憑以認定之理由，並對上訴人等否
認犯罪之辯詞，如何不足採信，均已依據卷內資料予以指駁及說明，從形式上觀察，
原判決並無違背法令情形。按事實之認定及證據之取捨，乃屬事實審法院之職權，證
人等之證言及合法調查所得之證據，何者為可採，事實審法院本得參酌其他相關證據
為自由之判斷，苟無違反經驗法則或論理法則，自難指為違法。原判決依憑上訴人等
於警訊及原審訊問時之供述，被害人吳嘉翁於偵審時之指訴，證人徐志宏之證言，現
場勘驗筆錄，與其他調查證據取捨之結果（見原判決理由二），認定上訴人等確有本
件犯行，摒棄不採上訴人等所為有利之辯詞，經核其證據之取捨及證明力之判斷於法
均無不合。上訴意旨仍執陳詞，謂其等與吳嘉翁無利害關係，案發當時丁○○為阻止
吳嘉翁跳樓而將其拉住，其跳樓行為係預謀使上訴人等入其預設圈套，進辦公室順手
扣上喇叭鎖實屬平常，黑色裕隆轎車因妨礙大型貨櫃車進出，始雇工移入廠房內停放
，況吳嘉翁於案發前，曾持對帳資料至案發地點請求乙○○轉交未果離去，上訴人等
自無妨害自由之情，原判決之認定顯屬臆測，另甲○○及丙○○係先後進入案發現場
，自無犯意聯絡等語，係就原判決理由二已詳為論斷與說明之事項，再為事實上之爭
執，殊非適法之第三審上訴理由。次按審理事實之法院，其認定被告犯罪事實所憑之
證據，並不以直接證據為限，間接證據亦包括在內，凡綜合調查所得之各種直接及間
接證據，本於推理之作用得其心證，而為事實之判斷，既與事實無違，此項判斷即與
完全憑空推測迥異，即不容任意指為違法。原判決並非僅依憑吳嘉翁於偵審時之指訴
為認定其等犯行之唯一證據，而係引述前開各種證據，本於推理之作用予以綜合判斷
，查明確與事實相符，始資以論罪科刑，並對有利上訴人等之證據，如何不足為有利
之認定，亦已說明其取捨之心證理由，難認有不適用法則及適用法則不當之違法。此
外，上訴人等徒憑己意，對原審採證認事職權之適法行使及原判決理由已詳為論斷之
事項，再事爭辯，顯與法定上訴第三審之形式要件不符，其等上訴違背法律上之程式
，均應予駁回。
據上論結，應依刑事訴訟法第三百九十五條前段，判決如主文。
中      華      民      國    九十一    年      五      月     十六     日
                              最高法院刑事第五庭
                                  審判長法官  謝  家  鶴
                                        法官  洪  文  章
                                        法官  花  滿  堂
                                        法官  陳  世  淙
                                        法官  洪  佳  濱
      右正本證明與原本無異
                                              書  記  官
中      華      民      國    九十一    年      六      月      五      日
